【裁判字號】    90,訴,1603
【裁判日期】    901030
【裁判案由】    營業稅
【裁判全文】
高雄高等行政法院判決                              九十年度訴字第一六○三號
                              .
    原      告  甲○○○○○○.
    訴訟代理人  陳俊楷會計師
    被      告  台南市稅捐稽徵處
    代  表  人  乙○○○○
    訴訟代理人  戊○○
                丁○○
右當事人間因營業稅事件，原告不服財政部中華民國九十年五月二十五日台財訴字第
○九○一三五二二六○號再訴願決定，提起行政訴訟，本院判決如左：
    主  文
原告之訴駁回。
訴訟費用由原告負擔。
    事  實
一、事實概要：
    原告為使用統一發票之商戶，於民國（下同）八十二年間，向香港來台之單幫客
    購買飾金，銷售額為新台幣（下同）五、一四九、二六○元（未含稅），未依規
    定取得憑證，並於同年度銷售該筆進貨，銷售額五、四二○、二七三元，稅額二
    七一、○一四元，亦未依規定開立統一發票，且未於規定期限內向被告申報銷售
    額繳納營業稅，致生逃漏稅額二七一、○一四元。案經財政部賦稅署查獲，以八
    十六年十一月十四日台財稅第八六一九九五一一九號函移送被告審理違章成立，
    除依營業稅法第四十三條規定補徵所漏稅款外，並依營業稅法第五十一條第三款
    規定處以所漏稅額三倍之罰鍰八一三、○○○元（計至百元止），及另依稅捐稽
    徵法第四十四條按應自他人取得憑證而未取得之總額處百分之五罰鍰二五七、四
    六三元，合計處罰鍰一、○七○、四六三元。原告不服，申經復查結果，未獲變
    更，復循序提起訴願及再訴願，亦均遞遭決定駁回，乃提起本件行政訴訟。
二、兩造聲明：
  (一)原告聲明求為判決：
    (1)再訴願、訴願決定及原處分均撤銷。
    (2)訴訟費用由被告負擔。
  (二)被告聲明求為判決：
    如主文所示。
三、兩造之爭點：
  甲、原告主張之理由：
    (一)營業本稅部分：
      1.被告認定原告漏報之銷售額，無非係以原告負責人陳盈秀及其兒子於八十二
        年間匯入訴外人丙○○高雄市第一信用合作社大公分社（以下簡稱一信大公
        分社）二八七四二號帳戶之款項計三○、九二三、九六○元，扣除向劉君之
        父調借款項二五、七七四、七○○元，餘額五、一四九、二六○元為飾金進
        貨額，並據此認定有五、二四○、二七三之銷售額，漏報稅額二七一、○一
        四元。
      2.本案調查時，原告即主張與丙○○間之資金往來為金錢週轉調度，惟事隔四
        年，借入款項證據一時無法提示完整，導致差額誤為進貨款項；於復查、訴
        願、再訴願過程中雖再提示匯入款項證據六張一一、四四四、七○○元（原
        誤載為一一、四七二、六○○元），惟被告以上開證據與當初所提示證據重
        複，而未以採信，爰再提示八十二年全年劉君匯給原告之款項共四九、九九
        五、三一○元，因匯入款項大於匯出款項，足證原告無進貨支付貨款之事實
        ，相對應無銷貨之事實，自亦無漏稅之事實。
    (二)罰鍰部分：
      財政部賦稅署稽核組八十六年八月二十五日談話記錄第四、五點原告答稱：被
      告查得之八十二年度原告及其子馬健程曾匯入高雄市一信大公分社丙○○帳戶
      內金額三○、九二三、九六○元是為金錢借貸往來款，且部分供馬君買賣股票
      之用。惟稽核組於八十六年九月八日談話記錄卻變為第二：「．．另有部分係
      本銀樓於八十二年度時香港來台之單幫客購買飾金等透過劉君之帳戶所付之貨
      款。」、第三：「本人八十二年度曾向劉森川調借二五、七七四、七○○元，
      其中一七、七七四、七○○元係丙○○陪同陳君至高雄市一信大公分社匯款回
      陳君台南市三信營業部活儲四四一○○帳戶，另八、○○○、○○○元係當場
      領現帶回台南，以作為本銀樓生意上週轉使用．．」、第四：「本銀樓八十二
      年度向香港來台之單幫客購買飾金等計有五、一四九、二六○元．．」、第六
      ：「．．漏開銷售發票金額計有五、四二○、二七三元．．」，惟其中有甚多
      疑點，說明如下：
      (1)單幫客不論係在台灣或於香港，其銷售貨物皆為一手交錢一手交貨，極少賒
        欠，不可能透過第三者轉付，如有此事，應可查明。
      (2)匯入高雄丙○○帳戶款項三○、九二三、九六○元之中，馬健程所匯入之款
        項究有多少，是否與原告銀樓業務有關等，均未查明。且該筆匯款究為何人
        所匯，由於銀行客戶資料必須保密，原告無從取得證明資料，依民事訴訟法
        第二百七十七條但書「依其情形顯失公平者，不在此限」之規定，舉證責任
        要由原告負擔，顯然有失法律公平原則；又原告與丙○○間之借貸事實，該
        筆借款已經匯入交付，足堪認定。
      (3)稽核組為查獲進貨目的，僅就原告匯入丙○○帳戶款項列舉，卻未對相反方
        向之資金流動列舉查明，最終選擇性地將所有匯款其中之九筆匯款一七、七
        七四、七○○元及現金八、○○○、○○○元扣除，其他各筆是否有意漏未
        考量。
      (4)稽核組第二次談話記錄「另八、○○○、○○○元係當場領現帶回台南．．
        」，此與事實並不符。
      (5)原告所提出丙○○八十二年度匯給原告之總款項達四九、九九五、三一○元
        ，已遠大於該年度原告匯出金額，其差額發生之原因與八十一及八十三年度
        匯出匯入有關，比如八十年一至六月份原告又匯還丙○○一三、九六二、一
        九○元，被告可查而未查，逕以簡式算數臆測漏進五、一四九、二六○元，
        如此草率行事，嚴重違反租稅公平原則。
      (6)稽核組係以推定進貨金額五、一四九、二六○元，加計毛利二七一、○一三
        元，為銷貨金額五、四二○、二七三元，毛利率為五﹪，而財政部所頒八十
        二年度同業利潤毛利率首飾業之「金條、金塊、金片、金錠及金幣」批發業
        別亦剛好為五﹪，從而本件被告核定原告之銷售金額五、四二○、二七三元
        ，實為稽核組依免營業稅業別所計算，惟被告對原告之確實銷貨額多少，並
        無具體事證可資證明。
    (三)另依據財政部訴願會七十七年十二月二十九日台財訴第七七一二九九二七號函
      案例通報「違章案件之審查，除取具談話筆錄（認諾書）外，仍應進一步調查
      其他補強證據，以查其是否與事實相符，藉資加強稅捐稽徵之正確公允，並保
      護人民權益。」之要旨說明，顯然被告接獲稽核組之移送談話記錄後，照單全
      收，並未進一步調查記錄內容是否與事實相符，恣意臆測漏進，嚴重侵犯原告
      之權益。是被告應就原告「漏進」之事實先行舉證，包括進貨之對象、品名、
      數量、日期、金額、貨款支付一一查明舉證，倘不能確實證明原告進貨事實之
      存在，其處分即不能認為合法。而被告對於原告所提八十二年度丙○○匯入原
      告帳戶之電匯入帳單，是否為丙○○所匯入，卻拒絕一一函詢認證，顯未盡舉
      證責任，自不能對原告作成處分。然被告仍逕以原告與丙○○間匯出匯入金額
      之差額五、一四九、二六○元即認定為進貨額，又毫無標準地認定其銷售額為
      五、四二○、二七三元，其論斷顯屬草率，其處罰顯不適法，
    (四)又被告既舉證證明原告有進貨之事實，則原告漏報銷貨之事實即不存在，自不
      應對原告裁處漏稅罰。再者，原告既無進貨之事實，被告即不應以未取得進貨
      憑證之規定對原告處以行為罰。退一步言，縱被告所認屬實，然漏進是漏銷之
      先行行為，且為一體之兩面，若處以較重之銷售漏稅罰，即不應再處以較輕之
      進貨行為罰。
    (五)綜上，被告對原告之本稅核課及罰鍰，均依法無據，請予撤銷。
  乙、被告主張之理由：
    1.按「營業人銷售貨物或勞務，應依本法營業人開立銷售憑證時限表規定之時限
      ，開立統一發票交付買受人。」、「營業人除本法另有規定外，不論有無銷售
      額，應以每二月為一期，於次期開始十五日內，填具規定格式之申報書，檢附
      退抵稅款及其他有關文件，向主管稽徵機關申報銷售額、應納或溢付營業稅額
      。其有應納營業稅額者，應先向公庫繳納後，檢同繳納收據一併申報。」、「
      營業人有左列情形之一者，主管稽徵機關得依照查得之資料，核定其銷售額及
      應納稅額並補徵之：一、．．四、短報、漏報銷售額者。五、漏開統一發票或
      於統一發票上短開銷售額者。」、「納稅義務人，有左列情形之一者，除追繳
      稅款外，按所漏稅額處一倍至十倍罰鍰，並得停止其營業：三、短報或漏報銷
      售額者。」暨「營利事業依法規定應給與他人憑證而未給與，應自他人取得憑
      證而未取得，或應保存憑證而未保存者，應就其未給與憑證，未取得憑證或未
      保存憑證，經查明認定之總額，處百分之五罰鍰。」分別為行為時營業稅法第
      三十二條第一項前段、第三十五條第一項、第四十三條第一項第四款、第五款
      及第五十一條第三款暨稅捐稽徵法第四十四條所明定。及「關於營業人進貨未
      依規定取得進貨憑證，並於銷貨時漏開統一發票之漏進漏銷案件，其銷售漏開
      統一發票，同時觸犯稅捐稽徵法第四十四條及營業稅法第五十一條第三款規定
      部分，應依本部八十五年四月二十六日台財稅第八五一九○三三一三號函釋採
      擇一從重處罰，至其進貨未依規定取得進貨憑證部分，仍應依稅捐稽徵法第四
      十四條規定處罰。」為財政部八十五年六月十九日台財稅第八五○二九○八一
      四號函釋有案。次按「當事人主張之事實，須負舉證責任，倘其所提出之證據
      ，不足為主張事實之證明，自不能認其主張之事實為真實」為行政法院三十六
      年判字第十六號著有判例。
    2.卷查原告於八十二年度因向香港來台之單幫客購買飾金，銷售額為五、一四九
      、二六○元（未含稅），其涉嫌漏進漏銷之違章行為，案經財政部賦稅署查獲
      ，移由被告機關核處，並經被告機關審理違章成立，有財政部稽核報告節略及
      本案商號負責人陳盈秀君之談話筆錄附卷可稽，其違章事證已臻明確。又原告
      已於裁罰處分核定前補繳稅款及以書面承認違章事實，被告機關依稅捐稽徵法
      第四十四條規定及營業稅法第五十一條第三款規定，予以裁處罰鍰計一、○七
      ○、四六三元，核無不合。
    3.雖原告主張本案係負責人陳盈秀個人與丙○○間私人資金之借貸關係，與銀樓
      業務無關，又提示合作金庫入戶電匯入帳單六張，金額計一一、四七二、六○
      ○元，主張應自本案之違章金額中扣除。惟依據卷附陳盈秀八十六年八月二十
      五日向財政部賦稅署（稽核組）所作之談話筆錄記載，該署查得陳盈秀及其兒
      子於八十二年度曾匯款三○、九二三、九六○元至丙○○君之帳戶，經陳盈秀
      於同年九月八日再次向該署說明，上述金額中有部分係原告本人於八十二年度
      向丙○○之父劉森川調借款項所歸還之款項，另外部分係銀樓於八十二年度向
      香港來台之單幫客購買飾金等，透過丙○○之帳戶所付之貨款。另於第三答稱
      ：「本人八十二年度曾向劉森川調借二五、七七四、七○○元，其中一七、七
      七四、七○○元係丙○○陪同陳君至高雄市一信大公分社匯款回陳君台南市三
      信營業部活儲４４１００帳戶，另八、○○○、○○○元係當場領現帶回台南
      ，以作為銀樓生意上週轉使用．．」，並於第四答中承認銀樓八十二年度向香
      港來台之單幫客購買飾金等計有五、一四九、二六○元，並透過丙○○之帳戶
      轉出（陳盈秀八十六年九月八日所作之談話筆錄附卷），則該金額五、一四九
      、二六○元既為陳盈秀所認定係為購進飾金之進貨金額，卻未依法取得進項憑
      證，於銷售該批飾金時亦未依首揭營業稅法第三十二條、三十五條規定向被告
      申報銷售額繳納營業稅，被告予以裁罰並無不合。且被告亦於復查期間函請原
      告提示陳盈秀與丙○○間私人資金借貸之證明資料供核，以實其說，惟原告卻
      未能提供。依首揭行政法院三十六年判字第十六號判例，自不能認其主張之事
      實為真實。又被告亦於八十七年五月十八日檢送原告復查申請書影本及申請復
      查所提示之合作金庫入戶電匯入帳單六張，向原查單位財政部賦稅署（稽核組
      ）查詢本案原扣除借貸金額情形，經該署八十七年五月二十九日台稅稽發第八
      七○○四二五號函覆略以「主旨：貴轄明記銀樓八十二年度涉嫌違章申請復查
      案，仍請依財政部八十六年十一月十四日台財稅第八六一九九五一一九號函辦
      理．．。說明二、經查陳君於復查時所提示之合作金庫入戶電匯入帳單，本署
      稽核單位查核時均已自往來金額中扣除在案。」，並檢送原查扣除之合作金庫
      入戶電匯入帳單九紙，經被告再加查對結果，原告復查時所提示之六張入帳單
      確均包含於其中。原告於本訴訟復執前詞，並提示二十四張電匯入帳單（含復
      查時所提示之六張，主張八十二年全年劉君匯入原告帳戶之款項共四三、六六
      五、三一○元，認為匯入款項大於匯出款項，而無進貨支付貨款之事實，相對
      亦無據此銷貨之事實云云，惟原告所提示之該等入匯單並無匯款人姓名及帳號
      ，無法證明係何人所匯入，且原告亦未能提示相關證明資料，證明其與丙○○
      間有借貸之事實，自不能認其主張之事實為真實，原告之主張顯無理由。
    4.第查被告依營業稅法第五十一條第三款規定對原告處以所漏稅額三倍之罰鍰，
      係屬在法律規定罰鍰倍數範圍內行政裁量權之行使，因財政部訂定是項稅務違
      章案件裁罰金額或倍數參考表時，已就違章情節及危害性予以衡量，比例原則
      及平等原則業已顧及，就本案之情節並無情輕法重應予減輕其罰之特殊情況，
      被告予以引用該表，並無逾越權限或濫用權力情事，是本案原處分、復查決定
      及訴願決定、暨再訴願決定均無違誤。
    5.綜上論結，本件行政訴訟顯無理由，請駁回原告之訴，以維稅政。
    理  由
一、按「營業人銷售貨物或勞務，應依本法營業人開立銷售憑證時限表規定之時限，
    開立統一發票交付買受人。」、「營業人除本法另有規定外，不論有無銷售額，
    應以每二月為一期，於次期開始十五日內，填具規定格式之申報書，檢附退抵稅
    款及其他有關文件，向主管稽徵機關申報銷售額、應納或溢付營業稅額。其有應
    納營業稅額者，應先向公庫繳納後，檢同繳納收據一併申報。」，營業稅法第三
    十二條第一項前段、第三十五條第一項定有明文。而上開條文規定之意旨，係為
    使營利事業據實給予憑證，俾使交易前後手稽徵資料臻於詳實，以建立正確課稅
    憑證制度，並且促使營業人履行其依法申報之義務，藉能確實掌握稅源資料，建
    立合理之查核制度，乃為實現憲法第十九條意旨所必要。若營業人違反前開行為
    義務，致有短報、漏報銷售額及漏開統一發票之情事者，主管稽徵機關得依照查
    得之資料，核定其銷售額及應納稅額並補徵之；此外，稅捐稽徵機關除向納稅義
    務人追繳稅款外，尚得按其所漏稅額處一倍至十倍罰鍰，並得停止其營業，同法
    第四十三條第一項第四款、第五款及第五十一條第三款亦分別定有明文。又漏開
    統一發票，依稅捐稽徵法第四十四條規定：「營利事業依法規定應給與他人憑證
    而未給與，應自他人取得憑證而未取得，或應保存憑證而未保存者，應就其未給
    與憑證，未取得憑證或未保存憑證，經查明認定之總額，處百分之五罰鍰。」，
    亦有處罰之明文。另「關於營業人進貨未依規定取得進貨憑證，並於銷貨時漏開
    統一發票之漏進漏銷案件，其銷售漏開統一發票，同時觸犯稅捐稽徵法第四十四
    條及營業稅法第五十一條第三款規定部分，應依本部八十五年四月二十六日台財
    稅第八五一九○三三一三號函釋採擇一從重處罰，至其進貨未依規定取得進貨憑
    證部分，仍應依稅捐稽徵法第四十四條規定處罰。」，亦經財政部八十五年六月
    十九日台財稅第八五○二九○八一四號函釋有案。
二、經查，本件原告為使用統一發票之商戶，於八十二年間因向香港來台之單幫客購
    買飾金，銷售額為五、一四九、二六○元（未含稅），未依規定取得憑證，並於
    同年度銷售該筆進貨，銷售額五、四二○、二七三元，稅額二七一、○一四元，
    亦未依規定開立統一發票，且未於規定期限內向被告申報銷售額繳納營業稅，其
    涉嫌漏進漏銷之違章行為，前經財政部賦稅署查獲，函由被告審理違章成立，此
    有財政部稽核報告節略及原告於財政部賦稅署稽核組之談話筆錄附於原處分卷可
    稽。原告雖主張事實上並無漏進漏銷之違章行為，並否認上開談話筆錄之正確性
    ，惟查：財政部賦稅署稽核組前查得原告及其兒子馬健程於八十二年間曾自台南
    市第二信用合作社匯款三○、九二三、九六○元至丙○○設於高雄市一信大公分
    社之帳戶，資金來往異常，經通知原告於八十六年八月二十五日前往稽核組說明
    ，而原告則供陳該項資金為伊與丙○○間之金錢借貸往來，並同意整理金錢往來
    之相關資料後，擇日再向稽核組說明等語（參原處分卷所附稽核組八十六年八月
    二十五日談話筆錄）。嗣原告於八十六年九月八日再度前往財政部賦稅署稽核組
    說明，茲依其談話筆錄內容，原告自陳：其於八十二年間與其兒子馬健程匯款三
    ○、九二三、九六○元至訴外人丙○○之帳戶，該筆款項中有部分係其本人向丙
    ○○之父（劉森川）借調之款項（計有二五、七七四、七○○元），其餘部分係
    伊於八十二年間向香港來台之單幫客購買飾金時，透過丙○○帳戶所付之貨款，
    其金額為五、一四九、二六○元（未含稅），然並未依規定申報為進貨科目，該
    飾金經銷售後，其相對漏報收入及漏開銷售發票金額計有五、四二○、二七三元
    等語（參原處分卷所附九月八日談話筆錄），是依原告於財政部賦稅署稽核組之
    談話筆錄內容，原告確實透過丙○○帳戶付款而向香港來台之單幫客購買飾金，
    其金額為五、一四九、二六○元（未含稅），甚為明確，其有漏進漏銷之違章事
    實，洵堪認定。此外，原告於被告裁罰處分核定前業已補繳稅款及以書面承認違
    章事實，從而被告依營業稅法第四十三條規定，核處補徵稅款二七一、○一四元
    ；另就原告涉嫌漏報銷售額部分，按所漏稅額二七一、○一四元裁處三倍之罰鍰
    計八一三、○○○元；以及就未依規定取得進貨憑證部分，依稅捐稽徵法第四十
    四條規定裁處百分之五之罰鍰計二五七、四六三元，均係以查證明確之事實而依
    相關規定作成補徵稅款及裁處罰鍰之處分，依法洵無不合。
三、原告雖主張：被告對於進貨事實之認定，根本未充分舉證證明進貨之對象、品名
    、數量、日期、金額、貨款之支付等，僅將原告八十二年度匯出金額減除向丙○
    ○之父借款匯還金額之簡單算式，遽推定其餘額即為飾金進貨額，顯有疏失；且
    被告作為處分依據之前述談話記錄內容並非真實，被告未進一步調查記錄內容是
    否與事實相符，嚴重侵犯原告權益；再者，原告雖於被告裁處前已繳納稅款並出
    具承諾書承認違章事實，然該承諾書係其與財政部賦稅署稽核組人員基於協商而
    作成非原告真意云云，然而，依據卷附原告八十六年八月二十五日在財政賦稅署
    稽核組所作之談話筆錄記載，該署稽核組查得原告及其兒子馬健程於八十二年間
    曾匯款三○、九二三、九六○元至丙○○之帳戶，此為原告所不爭；嗣後原告於
    同年九月八日再向該署稽核組說明時，乃明確坦承有漏進漏銷之違章事實，已如
    前述。衡諸常理，原告於第二次向賦稅署稽核組為說明時，應已知悉稽核組所欲
    查明之事實對象為何，並有充裕時間可提出相關事證以實其說。再加以原告於被
    告裁罰前已繳納稅款並以書面承認違章事實，是應認原告於談話筆錄中所為陳述
    具有相當程度之可靠性。況且，原告進貨銷貨之事實，尚有財政部賦稅署查得相
    關銷貨資金匯出、匯入之資料可資勾稽，並非完全以前述談話記錄內容作為其處
    分之唯一依據，原告復以此指摘被告處分之合法性，洵難採據。
四、又原告於申請復查、訴願、再訴願及本院審理中，一再主張本案係牽涉伊與丙○
    ○間私人借貸之關係，其匯款予丙○○，純為資金之調度，與銀樓業務無關，並
    提示八十二年度二十七筆合作金庫入戶電匯入帳單及其明細表，訴稱該年度全年
    丙○○匯入款項共計有四九、九九五、三一○元，顯然大於其於該年度匯出之款
    項（三○、九二三、九六○元），可證原告並無進貨支付貨款之事實，相對亦無
    據此銷貨之事實云云。按「當事人主張之事實，需負舉證責任，倘其所提出之證
    據，不足為主張事實之證明，自不能認其主張之事實為真實。」，行政法院三十
    六年判字第十六號著有判例可參。本件原告既主張其與丙○○之間有借貸關係存
    在，即應提出具體事證以供稽核。惟自原告申請復查開始迄本件審理終結止，原
    告均無法提出相關之證據資料供核，以證明其與丙○○私人間之借貸關係確係屬
    實；另本院於準備程序中，亦曾通知證人丙○○到庭作證，然該證人並未於期日
    到庭說明，是原告空言主張，自難認為原告主張之事實為真實。再者，原告於本
    院審理中雖再提示之二十四張合作金庫入戶電匯入帳單，惟經被告詳加查對結果
    ，發現與原告於財政部賦稅署第二次談話筆錄時所提示之九紙入帳單，及嗣後原
    告於申請復查時所提示之六紙入帳單，均有重複提出之情形，亦有財政部賦稅署
    八十七年五月二十九日台稅稽發第八七○○四二五號函附於原處分卷內可稽。何
    況，原告所提示之該等入帳單上僅載有匯入日期、金額並收款人戶名，並無匯款
    人姓名及帳號，根本無從證明究係何人所匯入，是原告空言主張該等款項皆係由
    丙○○所匯入，且其金額合計大於原告該年度匯出款項，並無進貨銷貨之事實云
    云，顯無可採。
五、綜上所述，原告涉嫌漏進漏銷之違章事實，堪稱明確，被告依營業稅法第四十三
    條規定，核處補徵稅款二七一、○一四元；另就原告涉嫌漏報銷售額部分，按同
    法第五十一條第三款及參酌財政部訂定「稅務違章案件減免處罰標準及稅務違章
    案件裁罰金額或倍數參考表」，斟酌違章情節及危害性等，乃裁處三倍罰鍰計八
    一三、○○○元，以及就未依規定取得進貨憑證部分，依稅捐稽徵法第四十四條
    規定及財政部八十五年六月十九日台財稅第八五○二九○八一四號函釋意旨，併
    裁處百分之五之罰鍰計二五七、四六三元，認事用法，均無違誤。一再訴願決定
    予以維持，亦無不合。至原告主張漏進乃是漏銷之先行行為，且為一體之兩面，
    若處以較重之銷售漏稅罰，即不應再處以較輕之進貨行為罰云云，惟營業人進貨
    未依規定取得進貨憑證，並於銷貨時漏開統一發票之漏進漏銷行為，雖同時違反
    稅捐稽徵法第四十四條及營業稅法第五十一條第三款規定，然因係同一之違法行
    為，固應擇一從重處罰，惟營業人進貨未依規定取得進貨憑證部分，與短漏報銷
    售額係屬二回事情，未必有因果關係，因此漏進部分與併漏開統一發票尚不發生
    擇一從重處罰之問題，原告該部分主張，亦不足採。從而原告起訴請求撤銷原處
    分及訴願、再訴願決定，均無理由，應予駁回。
六、據上論結，本件原告之訴為無理由，爰依行政訴訟法第一百九十五條第一項後段
    、第九十八條第三項前段，判決如主文。
中      華      民      國      九十    年      十      月      三十    日
                                高雄高等行政法院第三庭
                                            審判長法官  林茂權
                                            法      官  蘇秋津
                                            法      官  邱政強
右為正本係照原本作成。
如不服本判決，應於判決送達後二十日內向本院提出上訴書狀，其未表明上訴理由者
，應於提起上訴後二十日內向本院提出上訴理由書（須按對造人數附繕本）；如於本
判決宣示或公告後送達前提起上訴者，應於判決送達後二十日內補提上訴理由書（須
附繕本）。未表明上訴理由者，逕以裁定駁回。
提起上訴應預繳送達用雙掛號郵票七份（每份三十四元）。
中      華      民      國      九十    年      十      月      三十    日
                                            法院書記官  涂瓔純


司法院資訊處製作；財團法人民間司法改革基金會備份。
